臺灣基隆地方法院民事裁定  
111年度監宣字第158號
聲  請  人  周志強  


受監護宣人  周文松  

上列聲請人聲請准許處分受監護宣告人之財產事件，本院裁定如
下：
    主    文
准聲請人代為處分受監護宣告人周文松（男、民國00年0月00日
生、身分證統一編號：Z000000000號）所有如附表所示之不動產
。
聲請費用由受監護宣告人周文松負擔。　　
    理    由
一、聲請意旨略以：聲請人為受監護宣告人周文松之監護人，茲
    因受監護宣告人為重度身心障礙，無法工作，亦無法自理生
    活，需聘請看護照顧日常生活，故需變賣受監護宣告人如附
    表所示之不動產，以支付其看護費用及日常生活開銷，爰依
    民法第1101條第2項第1款之規定，聲請裁定准予處分受監護
    宣告人所有如附表所示之不動產等語。
二、按監護人對於受監護人之財產，非為受監護人之利益，不得
    使用、代為或同意處分；監護人代理受監護人購置或處分不
    動產行為，非經法院許可，不生效力；上開規定於成年人之
    監護準用之，民法第1101條第1項、同條第2項第1款及第111
    3條分別定有明文。
三、查聲請人上開主張，業據其提出土地登記第一類謄本、看護
    之薪資明細表、外勞服務費繳款收據等件為證，並經本院依
    職權調閱本院109年度監宣字第138號裁定卷宗核閱無訛，自
    堪信聲請人之主張為真實。本院審酌受監護宣告人因無法自
    理生活，每月有照護費用支出之需，是為受監護宣告人之利
    益，確有處分前揭不動產之必要。從而，聲請人聲請本院許
    可其代理處分受監護宣告人如附表所示之不動產，核與受監
    護宣告人之利益相符，依法即無不合，應予准許。
四、末按監護人應以善良管理人之注意，執行監護職務。又監護
    人於執行監護職務時，因故意或過失，致生損害於受監護宣
    告之人者，應負賠償之責。再法院於必要時，得命監護人提
    出監護事務之報告、財產清冊或結算書，檢查監護事務或受
    監護宣告之人之財產狀況，民法第1113條準用同法第1100條
    、第1109條第1項、第1103條第2項規定均有明示，則本件聲
    請人即監護人代為處分受監護宣告人之不動產，就處分之財
    產應妥適管理及使用，併予敘明。
五、依家事事件法第164條第2項，裁定如主文。
中　　華　　民　　國　　111 　年　　11　　月　　24　　日
                   家事法庭     法  官　黃永定  
以上正本係照原本作成。
如對本裁定抗告須於裁定送達後10日內向本院提出抗告狀。
中　　華　　民　　國　　111 　年　　11　　月　　24　　日
                                書記官　佘筑祐
附表：
編號 種類           土地坐落 面積（平方公尺 權利範圍    1 土地 苗栗縣○○鎮○○○段000000000地號 1,286.11 全部